# 请教陈版主，股东想退回公司实收资本，是否可行

提问人：zhongmozhigu 时间：2019-12-23 08:05:07
请教陈版主，请教一下退回公司实收资本的问题，公司股东根据注册资本实缴了资金，现在想让公司退回实缴资本的 10%，但是不减少注册资本，请问可以直接减少实收资本科目吗？根据目前的实缴制，是否有法律风险？
盼回复，谢谢！

回答人：chenyiwei
不可以，违反《公司法》第三十五条 “公司成立后，股东不得抽逃出资”的规定。应履行减资程序，同步减少注册资本和实收资本。